臺灣彰化地方法院刑事判決　　　　　　　94年度訴字第1292號
公　訴　人　臺灣彰化地方法院檢察署檢察官
被　　　告　乙○○
指定辯護人　楊俊彥律師
上列被告因違反毒品危害防治條例案件，經檢察官提起公訴（94
年度偵字第119號），本院判決如下：
    主  文
乙○○連續販賣第二級毒品，累犯，處有期徒刑捌年。因販賣第
二級毒品所得之新臺幣陸仟元沒收之，如全部或一部不能沒收時
，以其財產抵償之。
    事  實
一、乙○○前於民國（下同）88年間，因偽造文書案件，經本院
    於89年2月5日以88年度易字第1240號判處有期徒刑8月確定
    ，甫於90年6月12日因徒刑執行完畢出監。詎仍不知悔改，
    明知安非他命係屬毒品危害防治條例第2條第2項第2款所列
    管之第二級毒品，不得非法持有、販賣，竟基於販賣第二級
    毒品安非他命營利之概括犯意，（一）於93年7月間，由丙○○（施用第二級毒品安非他命部分業經本院另以93年度彰
    簡字第651號判決判處有期徒刑5月確定）以電話號碼0000-0
    00000號行動電話，撥打乙○○持用之不詳電話號碼之行動
    電話（該行動電話查無資料係何號碼、何人所有），向乙○○聯絡購買安非他命，再約至彰化縣鹿港鎮體育館內，或直
    接前往乙○○位於彰化縣鹿港鎮○○里○○路169巷20號之
    住處，乙○○即以每一小包安非他命新臺幣（下同）一千元
    之價格，連續販賣第二級毒品安非他命予丙○○三次，共計
    獲利三千元。（二）自93年7、8月間至同年11月間某日止，
    由甲○○（施用第二級毒品安非他命部分業經本院以94年度
    簡字第2號判處有期徒刑6月確定）撥打乙○○之0000-00000
    0號行動電話（該門號登記使用者為Julie Hadjula)，向乙○○聯絡購買安非他命，再約定前往彰化縣鹿港鎮○○里○○○路新樂園遊樂場或乙○○位於彰化縣鹿港鎮○○里○○
    街258巷2號之住處，乙○○即以安非他命一小包五百元至一
    千元之價格，連續販賣第二級毒品安非他命予甲○○共5、6
    次（一包一千元1次，五百元至九百元約4、5次），共計獲
    利約三千元（依罪疑惟輕之刑事法原則，應從較有利被告之
    事實認定，即1000元＊1+500元＊4＝3000元）。嗣經彰化縣
    警察局鹿港分局員警分別於93年7月21日下午1時5分許及93
    年9月9日下午4時55分，在彰化縣鹿港鎮○○里○○街1巷2
    號及彰化縣鹿港鎮○○里○○路56號3樓，查獲丙○○及甲○○施用毒品案件，並扣得丙○○供稱係乙○○所有放置於
    該處、及甲○○供稱係其所有而向乙○○所購得之安非他命
    各1包（毛重分別為0.6、0.37公克），而循線查獲上情。
二、案經彰化縣警察局鹿港分局報請臺灣彰化地方法院檢察署檢
    察官偵查起訴。
    理  由
一、訊據被告乙○○矢口否認有於上揭時、地販賣第二級毒品安
    非他命予丙○○及甲○○，辯稱：伊並未販賣毒品予丙○○
    、甲○○，因丙○○及甲○○曾於伊所開立之噴漆工廠工作
    ，渠等二人於伊工廠工作期間，曾與伊一同購買毒品施用，
    後因伊勸導渠等二人戒毒，如不戒毒，則配合警方查緝，該
    二人始咬我販賣毒品云云。經查：
（一）按被告以外之人於偵查中向檢察官所為之陳述，除顯有不
      可信之情況者外，得為證據，刑事訴訟法第159條之1第2
      項定有明文。經查，證人丙○○、甲○○於偵查中之證言
      雖屬傳聞證據，但均經依法具結，且本院審酌該言詞陳述
      作成時之客觀條件及環境，皆係由證人出於自由意識而陳
      述，其等心理狀態健全，並無受到脅迫、利誘或詐欺，經
      核所陳述內容又無顯不可信之情況，認為適當，該等供述
      證據自屬傳聞證據之例外，依刑事訴訟法第159條之1第2
      項規定，具有證據能力；又辯護人雖辯稱扣於93年度毒偵
      字第2508號（被告丙○○違反毒品危害防治條例）案件之
      安非他命1包（毛重0.6公克），及扣於93年度毒偵字第
      3309號（被告甲○○違反毒品危害防治條例）案件之安非
      他命1包（毛重0.37公克），均無證據能力，惟員警於93
      年度毒偵字第2508號案件中所扣得之安非他命1包（毛重
      0.6公克），係依據本院93年7月16日依93年度聲搜字第
      2230號所開立之搜索票，至丙○○位於彰化縣鹿港鎮○○
      里○○街1巷2號住處搜索而得；而員警於93年度毒偵字
      3309號案件中所扣得之安非他命1包（毛重0.37公克），
      係依據本院93年9月7日依93年度聲搜字第2835號開立之搜
      索票，至甲○○位於彰化縣鹿港鎮○○里○○街84號之住
      所搜索而得，其等證物均為合法搜索而得；且上開扣案之
      安非他命復經證人丙○○及甲○○於警詢、偵訊中證稱係
      由乙○○所寄放或向乙○○所購得，而被告及辯護人均未
      就證人丙○○及甲○○於警詢、偵訊中之證詞爭執其證據
      能力，是其等證物應具證據能力，本院自得引為裁判之基
      礎資料，至上開安非他命2包是否得以證明即為乙○○所
      寄放或販賣予證人丙○○及甲○○，則屬證據證明力之問
      題，合先敘明。
（二）查被告有犯罪事實欄一（一）所載連續販賣海洛因予丙○○之犯行：
    1.迭經證人丙○○於警詢中、偵訊中證稱：「我所施用之二
      級毒品安非他命是向名為乙○○之男子以每包新台幣一千
      元購得1小包；我都是直接到乙○○住處找他。」、「（
      警方在你家裡查到的削尖吸管1支、安非他命1包是否你的
      ？）是乙○○放在我家裡的，他有在吸食也有在賣，我前
      幾天所吸食的安非他命就是跟他買的，買一千元，是在他
      家買的。」（見93年7月21日警詢、偵訊筆錄），「（你
      何時起向乙○○購買安非他命？）我被查獲之前有跟他拿
      過三次，沒有常常跟他拿，一次拿一千的安非他命，每次
      買大概可以吸2、3次，約93年7月間跟他買，我打手機給
      他約在鹿港的體育館碰面拿貨，是在93年透過朋友介紹認
      識的，‧‧‧他的手機經常在換我忘記了。他是在查獲前
      2 天到我住的地方吸毒，才把毒品放在我那裡。他身高約
      一百六十幾公分，頭有禿禿的，有留鬍子。」（見94年1
      月14日偵訊筆錄）。
    2.至證人丙○○於本院審理時證稱：伊有以電話向乙○○買
      過一次安非他命，惟係透過乙○○之姓名年籍不詳、綽號
      「黑豬」之友人將安非他命拿給伊，伊並未見過乙○○云
      云（見94年9月5日審理筆錄），惟證人丙○○於93年7月
      21日為警查獲後，尚帶同警方前往乙○○位於彰化縣鹿港
      鎮○○里○○路169巷20號之住處（見丙○○於93年7月21
      日警詢筆錄），且當場指認乙○○之照片，確屬被告乙○○無誤，是其於本院中證稱：伊並未見過乙○○，係透過
      乙○○友人「黑豬」交付毒品等語尚非可採。
    3.雖證人丙○○就開始向被告購買海洛因之時點、次數、金
      額等相關事宜之陳述，於警、偵訊及本院審理中有些許不
      一致之情形。然證人之陳述有部分前後不符，或相互間有
      所歧異時，究竟何者為可採，法院仍得本其自由心證予以
      斟酌，非謂一有不符或矛盾，即應認其全部均為不可採信
      ；茍其基本事實之陳述與真實性無礙時，非不得予以採信
      ，最高法院74臺上字第1599號判例意旨可資參照。證人丙○○於偵查、本院審理中數度到庭具結作證，就被告確有
      販售第二級毒品安非他命之基本事實，均已為確切之供述
      。至證人丙○○於本院審理時因經過相當時間，僅能確認
      曾向乙○○購買安非他命1次，價格為一千元，惟證人丙○○於93年7月21日為警查獲後帶同員警前往乙○○之住
      處且以照片指認乙○○，已如前述，應可認證人丙○○曾
      前往乙○○之住處且見過乙○○本人，則證人丙○○於本
      院審理時之證詞與事實不相符合，尚難足採，本院認證人
      丙○○於偵查中經具結之證詞部分較為可採，並以此來認
      定被告販賣之時間、次數及計算其犯罪所得，爰認被告於
      93 年7月間，以每1小包安非他命一千元之價格，連續販
      賣第2級毒品安非他命予證人丙○○3次，共獲利三千元之
      事實，堪以認定。
（三）被告有犯罪事實欄一 (二)所載販賣安非他命予甲○○之
      犯行：
    1.業據證人甲○○迭於警詢時證稱及偵查時明確結證稱：「
      （你所施用的第二級毒品安非他命是向何人購買？如何聯
      絡？價格為何？）是一位綽號叫阿興的男子，年約4、50
      歲左右，其年籍資料我不清楚，我只知道他住在福興鄉，
      而我也不清楚與他如何聯絡，我如果要找他會到鹿港鎮大
      有里的電動遊藝場內或附近找他有時候便會遇見他，然後
      他便會賣給我。我是以每1小包新台幣一千元購得。」（
      93年9月9日警詢筆錄）、「（你向綽號「阿興」購買何毒
      品？）安非他命。」、」「（你向綽號「阿興」購買毒品
      安非他命幾次？）我向綽號「阿興」購買安非他命約三至
      四次。」、「（你向綽號「阿興」購買毒品安非他命是於
      何時？何地？）我都是去鹿港鎮○○里○○○路新樂園遊
      樂場找綽號「阿興」購買毒品安非他命，每次購買每小包
      新台幣五百元至一千元不等之安非他命，我記得最後一次
      是於93年9月4日下午左右在右述地點外面向他購買毒品。
      」、「（警方提示乙○○51年2月14日生，身分證Ｚ000000
      000前科照片是否即是販賣毒品安非他命予你之綽號「阿
      興」男子？）是的無誤。」（見93年9月9日警詢筆錄）、
      「（你何時吸用毒品？何來？）‧‧‧從93年7、8月又開
      始吸，是跟乙○○買的，每次都向他買五百元或者六、七
      百元左右，我是用公用電話與他聯絡，都是打他手機0000
      -000000向他購買的，從93年7、8月間開始向他購買，最
      後一次是在93年11月間買的，我約4、5天會向他購買一次
      ，是朋友介紹一個月後就開始向他購買，我跟他買是他約
      時間地點碰面，大部分是在鹿港方面的電動玩具場碰面。
      他長得中間有禿頭、嘴巴前面的鬍子留的很長，我們都叫
      他「阿興」或「振興」，買過幾次我已不記得了。應該有
      5 、6次以上。」（見94年1月14日偵訊筆錄），於本院審
      理時復具結證稱：伊於93年7、8月間至11月間，經朋友介
      紹而向乙○○購買安非他命，係以撥打乙○○0913開頭手
      機後，與乙○○相約在乙○○之住處或位於鹿港鎮之遊藝
      場碰面，由乙○○親自前往將安非他命交予伊並收取金錢
      ，安非他命之價格由五百元至一千元之價格不等，一千元
      買過1次，五百元至九百元之價格買過4、5次等語（見本
      院94年9月5日審理筆錄），且員警於93年9月9日於甲○○
      位於彰化縣鹿港鎮○○里○○街84號住處所扣得之安非他
      命1包（毛重0.37公克），業據甲○○於警詢中供稱係向
      乙○○所購得，有扣案之上開安非他命1包可資佐證，並
      有毒品初步檢驗報告單1紙在卷可稽。
    2.雖證人甲○○就開始向被告購買海洛因地點之陳述，於警
      、偵訊及本院審理中有些許不一致之情形。然證人之陳述
      有部分前後不符，或相互間有所歧異時，究竟何者為可採
      ，法院仍得本其自由心證予以斟酌，非謂一有不符或矛盾
      ，即應認其全部均為不可採信；茍其基本事實之陳述與真
      實性無礙時，非不得予以採信，最高法院74臺上字第1599
      號判例意旨可資參照。證人甲○○於偵查、本院審理中數
      度到庭具結作證，就被告確有於93年7、8月至11月間，以
      電話撥打乙○○之行動電話，聯絡購買第二級毒品安非他
      命之基本事實，均已為確切之供述，其對於聯絡之方式、
      價格、購買次數所為之數次證述均詳實且大致相符，自難
      僅憑其對於購買地點之些許不一致而否認證人甲○○證詞
      之憑信性。
    3.按販賣毒品安非他命，刑責極重，故販賣毒品行為，均以
      隱密方式為之，既無公定價格，復容易因分裝而增減份量
      ，而每次買賣之價量，亦常隨雙方關係深淺、資力、需求
      量及對行情之認知、來源是否充裕等因素，而異其標準，
      非可一概而論，是以販賣之所得、次數及利潤，除被告坦
      承犯行且價量俱臻明確外，究難查得翔實內情，然販賣之
      人從價差或量差中牟利之方式雖異，然其意圖營利而販賣
      則無二致，蓋毒品安非他命屬量微價高之物，販賣者皆有
      暴利可圖，苟非意圖販賣營利，焉有甘冒被處重刑而販賣
      毒品之理，遑論販賣之對象與被告間並非至親，被告確有
      販賣毒品營利之犯意，亦堪認定。
    4.至於交易毒品金額部分，綜觀證人甲○○之證詞，約為一
      千元1次，五百元至九百元之價格買過4、5次不等。惟因
      被告販毒次數及得款之事實認定，直接影響本院諭知犯罪
      所得沒收金額之多寡，自有加以特定之必要，而證人甲○○對此既無從精確指述，即依「罪疑惟輕」之刑事法原則
      ，應從較有利被告之事實認定，即認被告此部分販賣安非
      他命之次數為5次，各次販賣行為所得金額，除了其中1次
      為一千元外，其餘4次所得金額亦依最低額500元認定，而
      為本院評斷被告販賣安非他命犯罪情節及所得之基礎，附
      此敘明。
（四）至被告辯稱：證人丙○○及甲○○均曾在伊所開設的工廠
      內打工工作，丙○○係於92年過年後做到93年5、6月間，
      甲○○是從92年過年後做到93年7、8月間，因丙○○在工
      廠工作的時候常常休假或經常向伊借錢，且伊叫他們戒毒
      ，否則要報警處理，他們才會說伊有販毒，伊僅有於丙○○及甲○○在伊工廠工作期間，有與他們一起購買毒品吸
      食，惟並未販賣毒品予他們云云（見本院準備程序筆錄）
      。惟證人丙○○及甲○○於本院審理時均具結證稱：伊均
      未在乙○○之工廠工作，均係朋友介紹向乙○○購買毒品
      始認識乙○○等語（見本院94年9月9日審理筆錄），且證
      人即彰化縣警察局鹿港分局和興派出所員警丁○○於本院
      審理時具結證稱：伊於93年4月份取締乙○○吸食毒品，
      乙○○在派出所雖有提供其餘吸食毒品之人給伊，但並未
      包括丙○○及甲○○等語（見本院94年9月9日審理筆錄）
      ，衡諸，證人丙○○及甲○○與被告間均無仇恨，證人丙○○及甲○○亦否認彼此間有何被告所指間隙，況在偵查
      中均具結擔保渠等證述之真實性，當無故意誣陷被告並自
      陷偽證罪處罰危險之理，堪認證人丙○○及甲○○上開證
      述，應係合理可信。
（五）綜上，被告有於上揭時、地販賣第二級毒品安非他命予丙○○及甲○○之犯行，應堪認定，被告上開所辯，顯係卸
      責之詞，自難足採。
二、核被告乙○○連續販賣第二級毒品安非他命予證人丙○○、
    甲○○牟利之行為，係犯毒品危害防制條例第4條第2項之販
    賣第二級毒品罪。被告為販賣而持有第二級毒品之低度行為
    ，應為販賣第二級毒品之高度行為所吸收，不另論罪。被告
    多次販賣第二級毒品之犯行，時間緊接，犯罪構成要件相同
    ，顯係基於概括犯意反覆為之，為連續犯，應依刑法第56條
    之規定論以一販賣第二級毒品罪，依法加重其刑。又被告前
    因偽造文書案件，經本院於89年2月5日以88年度易字第1240
    號判處有期徒刑8月確定，甫於90年6月12日因徒刑執行完畢
    出監，有卷附之臺灣高等法院被告前案紀錄表可按，其受有
    期徒刑之執行完畢，五年以內再犯本件有期徒刑以上之罪，
    為累犯，應依法遞加重其刑。爰審酌被告年輕體健，明知施
    用毒品有害身心健康，竟憑販賣戕害身心之安非他命牟利，
    嚴重危害社會治安及國民健康，及其犯罪動機、方法、手段
    、品行、智識程度、販賣期間長短、次數、犯罪所得，暨犯
    後矢口否認犯行，態度不佳，殊無情堪憫恕可言等一切情狀
    ，量處如主文所示之刑，以示懲儆。
三、按毒品危害防制條例第19條第1項規定，犯該條例第4條至第
    9 條、第12條、第13條或第14條第1項、第2項之罪者，其供
    犯罪所用或因犯罪所得之財物，均沒收之，如全部或一部不
    能沒收時，追徵其價額或以財產抵償之。本規定所稱「追徵
    其價額者」，必限於所沒收之物為金錢以外之其他財物而無
    法沒收時，始應追徵其價額，使其繳納與原物相當之價額。
    如所得財物為金錢而無法沒收時，應以其財產抵償之，而不
    發生追徵價額之問題（參閱最高法院93年台上字第2743號判
    決要旨）。故被告販賣第二級毒品所得利益六千元，應依毒
    品危害防制條例第19條第1項規定宣告沒收，如全部或一部
    不能沒收時，以其財產抵償之。至警方自丙○○處扣得之安
    非他命1包（毛重0.6公克），係被告置放於丙○○處，業經
    本院93年度彰簡字第651號判決諭知沒收銷燬，業已滅失，
    經本院依職權調閱上開案件之執行卷宗查核屬實；至於自甲○○處扣得之安非他命1包（毛重0.37公克），係被告所賣
    予甲○○，業已由甲○○取得上開安非他命之所有權，而沒
    收銷燬係從刑之一種，則與主刑有其從屬關係，因此該包安
    非他命，應於甲○○所涉施用毒品案件（即94年度簡字第2
    號判決）沒收銷燬之，爰不再予宣告沒收銷燬，附此敘明。
四、次按毒品危害防制條例第19條規定，犯販賣毒品罪者，其供
    犯罪所用之物，應予沒收，惟仍須以該物屬於犯人者為限，
    始得沒收之（最高法院93年度台上字第5336號判決可資參照
    ）。本件被告用以聯繫販毒之行動電話1支（內含門號0000-
    000000），無從證明係被告所有之物，且該門號之登記者為
    Julie Hadjula，此觀卷內該行動電話使用者資料可知，均
    不符合法定沒收要件，自無從宣告沒收，併此敘明。
據上論斷，應依刑事訴訟法第299條第1項前段，毒品危害防制條
例第4條第2項、第19條第1項，刑法第11條、第56條、第47條，
判決如主文。
本案經檢察官何蕙君到庭執行職務
中　　華　　民　　國　　94　　年　　9　　月　　26 　　日
  　　　　　　刑事刑二庭  審判長法  官  石馨文
                                法  官  李水源
                                法　官　黃齡玉
以上正本證明與原本無異。
如不服本判決，應於判決送達後10日內向本院提出上訴狀 (須附
繕本 )。
中　　華　　民　　國　　94　　年　　10　　月　　3 　　日
　　　　　　　　　　　　　　　　書記官　施嘉玫
毒品危害防制條例第4條第2項
製造、運輸、販賣第二級毒品者，處無期徒刑或七年以上有期徒
刑，得併科新臺幣七百萬元以下罰金。
